Luan Willig Silveira

Programador Full Stack

Contato Links profissionais

E-mail: <u>luan.w.silveira@gmail.com</u> GitHub: <u>https://github.com/luanws</u>

Telefone: +55 51 99502-6527 LinkedIn: https://www.linkedin.com/in/luanws/

Perfil

Sou programador full stack desde 2019, formado em Engenharia Elétrica pela Universidade Federal de Santa Maria, com ampla experiência no desenvolvimento de software para backend, web, mobile, desktop e sistemas embarcados. Adquiri experiência em todas as etapas do ciclo de desenvolvimento de software, desde o planejamento, análise, codificação, testes e deploy. Atuei como desenvolvedor de software em empresas, além de freelancers, iniciativas pessoais e atividades de pesquisa e extensão universitária.

Experiência profissional

Programador - WEG (2024 - atual)

Desenvolvimento backend com arquitetura de microsserviços utilizando Java, Spring Boot e MongoDB, e frontend web com JavaScript e Next.js.

Programador e Pesquisador - CPFL (2023 - atual)

Desenvolvimento full stack para criação de ferramentas de gerenciamento de datasets, processamento de imagem e modelos de IA com Python, Java, Spring Boot e MongoDB, atuando em projeto de pesquisa aplicada no meu mestrado, integrando teoria e prática no desenvolvimento de soluções inovadoras.

Trabalho como freelancer (2019 - 2023)

Trabalhei como desenvolvedor full stack independente, atuando em todas as etapas do desenvolvimento de um software, desde o planejamento até o deploy. Alguns dos projetos que desenvolvi nesse período são:

- Procurando quem: um guia telefônico virtual onde usuários criam seus próprios contatos composto
 por backend, frontend web, mobile e plataforma desktop (Python, Flask, PostgreSQL, JavaScript,
 React, React Native);
- News delivery: um aplicativo mobile que monitora a localização dos entregadores de jornais e notifica ao cliente quando o jornal está próximo de ser entregue (JavaScript, Express.js, PostgreSQL, React Native).

Projetos na Universidade (2019 - 2023)

Durante minha graduação, realizei diversas atividades complementares. Algumas delas são:

- Ensino de programação: ministrei um curso de introdução à programação;
- Smart Campus: desenvolvimento de uma plataforma WEB capaz de recomendar recursos de aprendizagem para estudantes com base em filtragem colaborativa (Python, Flask, JavaScript, Angular, PostgreSQL);
- Ludum pro bono: criação de jogos educativos com foco em aprimoramento do raciocínio lógico, cálculo e memória do jogador (Python, C#, JavaScript, Unity, Firebase, PostgreSQL).

Formação

- Mestrando em Engenharia Elétrica na Universidade Federal de Santa Maria (2024 atual);
- Graduação em Engenharia Elétrica na Universidade Federal de Santa Maria (2017 2023).